臺灣嘉義地方法院刑事判決
111年度訴字第146號
公  訴  人  臺灣嘉義地方檢察署檢察官
被      告  張建豪


                    （現於法務部矯正署嘉義監獄鹿草分監執行中）
上列被告因違反毒品危害防制條例案件，經檢察官提起公訴(110
年度毒偵字第1472號)，被告就被訴事實為有罪之陳述，經告知
簡式審判程序意旨，本院合議庭裁定依簡式審判程序審理，判決
如下：
    主  文
甲○○施用第一級毒品，處有期徒刑捌月。扣案之海洛因柒包(驗
餘淨重參點玖玖公克)及分裝袋柒只，均沒收銷毀之；扣案之電
子磅秤壹個、夾鏈袋壹包、斜削吸管壹支、吸食器壹組均沒收。
    犯 罪 事 實
一、甲○○明知海洛因、甲基安非他命分別為毒品危害防制條例列
    管之第一級、第二級毒品，仍同時基於施用第一級、第二級
    毒品之犯意，於民國110年9月8日凌晨3時許，在址設嘉義縣
    太保市縣○○街00號之「向日葵汽車旅館」629號房廁所內，
    以將海洛因、甲基安非他命摻入香菸點燃吸食之方式，同時
    施用第一級毒品海洛因、第二級毒品甲基安非他命1次。嗣
    因警方持本院核發之搜索票對其進行搜索，當場扣得海洛因
    7包、電子磅秤1個、夾鏈袋1包、斜削吸管1支、吸食器1組
    ，並經其同意，於同日上午8時26分許採集尿液送驗，檢驗
    結果呈海洛因代謝物即嗎啡、安非他命、甲基安非他命陽性
    反應，而知上情。
二、案經嘉義縣警察局民雄分局報告臺灣嘉義地方檢察署檢察官
    偵查起訴。
    理  由
一、簡式審判程序之證據調查，不受刑事訴訟法第159條第1項規
    定之限制，參諸刑事訴訟法第273條之2規定甚明。因此有關
    傳聞證據之證據能力限制規定毋庸予以適用，且本案各項證
    據均無非法取得之情形，故本案以下所引證據，自均得作為
    認定事實之證據。
二、前揭犯罪事實，業據被告甲○○於警詢、偵查及本院審理時均
    坦承不諱(見警卷一第1至6頁反面、第11至12頁；毒偵卷第3
    0至31頁；本院卷第106頁、第118頁)，且有勘查採證同意書
    、代號與真實姓名對照表、正修科技大學超微量研究科技中
    心111年1月25日尿液檢驗報告、搜索扣押筆錄暨扣押物品目
    錄表各1份、扣案物照片8張、法務部調查局濫用藥物實驗室
    110年11月22日鑑定書1份附卷可稽(見警卷一第20至23頁、
    第29至32頁；警卷二第9至10頁；毒偵卷第15頁)，足證被告
    任意性自白與事實相符，得採為認定事實之證據。綜上所述
    ，本案事證明確，被告前揭犯行已堪認定，應依法論科。
三、論罪科刑：
(一)按觀察、勒戒或強制戒治執行完畢釋放後，三年內再犯第十
    條之罪者，檢察官或少年法院(地方法院少年法庭)應依法追
    訴或裁定交付審理，毒品危害防制條例第23條第2項定有明
    文。查本案被告前因施用毒品案件，經本院以109年度毒聲
    字第111號裁定觀察、勒戒，後因無繼續施用毒品傾向，於1
    09年12月24日執行完畢釋放，經臺灣嘉義地方檢察署檢察官
    以109年度毒偵緝字第83號、第84號為不起訴處分確定有臺
    灣高等法院被告前案紀錄表在卷可參。被告本件再度施用毒
    品之時間，係於上開觀察、勒戒執行完畢釋放後3年內，即
    應依法追訴處罰。次按海洛因、甲基安非他命分別為毒品危
    害防制條例第2條第2項第1、2款所定之第一級、第二級毒品
    ，不得非法施用，是核被告所為，係犯毒品危害防制條例第
    10條第1項之施用第一級毒品罪、同條第2項之施用第二級毒
    品罪。又被告施用前持有海洛因、甲基安非他命之低度行為
    ，均應為該施用之高度行為所吸收，不另論罪。又被告以1
    行為觸犯上開2罪，應依刑法第55條之規定，從一重之施用
    第一級毒品罪處斷。
(二)爰審酌被告施用毒品戕害一己身心健康，長遠而言難謂對於
    社會秩序毫無影響，且其前已有多次犯罪前科素行，有臺灣
    高等法院被告前案紀錄表可佐，其仍未澈底戒絕毒癮而涉有
    本案犯行，自當懲戒，然念其犯後坦承犯行，態度良好，兼
    衡本案施用毒品之次數、種類，並斟酌本案之犯罪手段、犯
    罪動機等節，暨其於本院審理中自陳：1.入監前為臨時工，
    2.高職肄業之智識程度，3.已婚有3個小孩、與配偶、小孩
    、舅舅同居之家庭生活狀況及4.入監前日薪新臺幣1,500元
    、須扶養配偶、小孩、舅舅之經濟狀況(見本院卷第121頁)
    等一切情狀，量處如主文所示之刑。
(三)按查獲之第一、二級毒品及專供製造或施用第一、二級毒品
    之器具，不問屬於犯罪行為人與否，均沒收銷燬之，毒品危
    害防制條例第18條第1項前段所明定。查扣案之白色塊狀物
    、粉末共7包(共計驗餘淨重3.99公克)，經送法務部調查局
    鑑定，確檢出海洛因成分，有上開鑑定書附卷可佐，堪認上
    開扣案物品確係第一級毒品海洛因，揆諸首揭規定，不問屬
    於犯罪行為人與否，應予宣告沒收銷燬。又盛裝上開毒品之
    包裝袋7只，因其上殘留之毒品難以析離，且無析離之實益
    及必要，應視同毒品，亦應依毒品危害防制條例第18條第1
    項前段之規定，宣告沒收銷燬。而鑑驗所耗損之第一級毒品
    部分，既經鑑定機關取樣而鑑析用罄，足認該部分之毒品業
    已滅失，爰不另宣告沒收銷燬，附此敘明。又扣案之電子磅
    秤1個、夾鏈袋1包、斜削吸管1支、吸食器1組，係被告所有
    ，且係供其涉犯本案所用之物，業據被告於本院審理中供承
    在卷(見本院卷第121頁)，爰依刑法第38條第2項前段規定，
    予以宣告沒收。
據上論斷，應依刑事訴訟法第273條之1第1項、第299條第1項前
段，毒品危害防制條例第10條第1項、第2項、第第18條第1項前
段，刑法第11條、第55條、第38條第2項前段，判決如主文。
本案經檢察官吳咨泓提起公訴，檢察官林津鋒到庭執行職務。
中　　華　　民　　國　　111 　年　　5 　　月　　31　　日
                  刑事第五庭    法　官　余珈瑢
以上正本證明與原本無異。
如不服本判決應於收受判決後20日內向本院提出上訴書狀，並應
敘述具體理由；其未敘述上訴理由者，應於上訴期間屆滿後20日
內向本院補提理由書（均須按他造當事人之人數附繕本）「切勿
逕送上級法院」。
中　　華　　民　　國　　111 　年　　5 　　月　　31　　日

                                書記官  賴心瑜
附錄本案論罪法條：
毒品危害防制條例第10條第1項、第2項。
施用第一級毒品者，處6月以上5年以下有期徒刑。
施用第二級毒品者，處3年以下有期徒刑。